臺灣臺北地方法院民事裁定
110年度訴字第6171號
原      告  汎德建設股份有限公司

法定代理人  潘才華  
訴訟代理人  楊進興律師
被      告  吳建逸  
訴訟代理人  顏寧律師  
            房佑璟律師                      
被      告  林珊宇即勝祥號燒烤

上列當事人間請求拆屋還地等事件，本院裁定如下：
    主  文
本件訴訟標的價額核定為新臺幣壹仟零壹拾捌萬捌仟陸佰捌拾元
。
原告應於收受本裁定送達後五日內補繳第一審裁判費新臺幣柒萬
貳仟參佰伍拾捌元，逾期未繳即駁回其訴。
    理  由
一、按訴訟標的之價額，由法院核定。核定訴訟標的之價額，以
    起訴時之交易價額為準；無交易價額者，以原告就訴訟標的
    所有之利益為準，民事訴訟法第77條之1第1項、第2項所明
    定。又請求將土地上之房屋拆除並交還土地之訴，係以土地
    之交還請求權為訴訟標的，其訴訟標的之價額應以土地之價
    額為準，房屋之價額不包括在內；無實際交易價額時，以原
    告起訴時土地當期公告現值為核定依據，亦無不可。蓋土地
    公告現值係直轄市及縣（市）政府依平均地權條例第46條規
    定，對土地價值逐年檢討、調整、評估之結果，自非不得認
    與市價相當而為核定訴訟標的價額之參考（最高法院94年度
    台上字第2150號、105年度台抗字第504號裁定意旨參照）。
    另以一訴附帶請求其孳息、損害賠償、違約金或費用者，不
    併算其價額，民事訴訟法第77條之2第2項亦定有明文。又訴
    訟標的之價額，係指原告應受判決保護之直接利益為準。是
    以一訴主張數項標的，二者訴訟標的雖不相同，惟自經濟上
    觀之，其訴訟目的一致，不超出終局標的範圍，依首揭規定
    ，應認其訴訟標的價額應以其中價額最高者定之。
二、經查，原告起訴請求被告吳建逸（下稱吳建逸）應將坐落臺
    北市○○區○○段0○段000○000地號土地（下稱系爭土地，如單
    指其一，各稱968、969地號土地）上房屋門牌號碼：臺北市
    ○○區○○街0段000000號建物（下稱系爭建物）如附圖所示A、
    B、C部分拆除，返還占用之土地予原告，並應給付原告自民
    國110年4月21日起至返還土地之日止，按每年新臺幣（下同
    ）21萬6,523元計算相當於租金之不當得利損害金；並請求
    被告林珊宇即勝祥號燒烤（下稱林珊宇）應將前項房屋內騰
    空遷出。原告請求吳建逸拆屋還地部分，依起訴時系爭土地
    110年1月之公告現值均為每平方公尺35萬8,000元（見本院
    卷第21、23頁），及其主張吳建逸占用968地號土地面積為1
    4.87平方公尺（即附圖B、C部分）、占用969地號土地面積
    為13.59平方公尺（即附圖A部分），計算系爭土地之交易價
    值為1,018萬8,680元（計算式：35萬8,000元×14.87平方公
    尺+35萬8,000元×13.59平方公尺＝1,018萬8,680元）。又原
    告請求吳建逸給付相當租金之不當得利部分，核屬附帶請求
    ，請求林珊宇自系爭建物遷出部分亦係為使系爭土地回復為
    原告所有之狀態，自經濟上觀之，訴訟目的同一，均不併計
    其價額。是本件訴訟標的價額核定為1,018萬8,680元，應徵
    第一審裁判費10萬1,672元，扣除原告已繳納之裁判費2萬9,
    314元，尚應補繳7萬2,358元（計算式：10萬1,672元-2萬9,
    314元=7萬2,358元）。茲依民事訴訟法第249條第1項但書之
    規定，限原告於收受本裁定送達5日內補繳，逾期不繳，即
    駁回其訴。
三、爰裁定如主文。　　
中　　華　　民　　國　　111 　年　　7 　　月　　 8　　日
                  民事第六庭  審判長法　官　許純芳
　　　　　　　　　
　　　　　　　　　　　　　　　　　　法　官  劉宇霖
　　　　　　　　　　　　　　　　　　　
　　　　　　　　　　　　　　　　　　法　官　許柏彥
以上正本係照原本作成。
如不服本裁定關於核定訴訟標的價額部分，應於送達後十日內向
本院提出抗告狀，並繳納抗告費新臺幣一千元；其餘關於命補繳
裁判費部分，不得抗告。
中　　華　　民　　國　　111 　年　　7 　　月　　8 　　日
                                    書記官  蔡庭復
附圖：臺北市建成地政事務所土地複丈成果圖。